【裁判字號】    92,重訴,11
【裁判日期】    921014
【裁判案由】    違反毒品危害防制條例
【裁判全文】
臺灣基隆地方法院刑事判決                          九十二年度重訴字第一一號
    公  訴  人  臺灣基隆地方法院檢察署檢察官
    被      告  丙○○
    選任辯護人  黃丁風律師
                黃雅羚律師
右列被告因違反毒品危害防制條例案件，經檢察官提起公訴（九十二年度偵字第二０
二二號、第二二六七）及移
：
    主  文
丙○○共同運輸第一級毒品，處無期徒刑，褫奪公權終身。扣案之第一級毒品海洛因
拾塊（合計淨重參仟伍佰伍拾陸點陸壹公克，合計純質淨重貳仟捌佰玖拾貳點伍陸公
克）沒收銷燬之。
    事  實
一、海洛因為行政院公告管制禁止輸入之第一級毒品，綽號「阿頓」之不詳姓名成年
    男子（住於泰國）明知其情，仍為謀暴利，思輸入海洛因進入臺灣地區販售，乃
    與擔任船員之丙○○於民國九十二年五月間某日，在泰國不詳地點謀議，由丙○
    ○負責運輸海洛因來臺交付予甲○○（綽號小吳、港仔，涉嫌販賣海洛因予黃金
    龍部分，另由臺灣南投地方法院審理中），丙○○即可獲得新台幣（下同）五十
    萬元之報酬（即俗稱【交通】之角色），丙○○見有利可圖，遂予應允。謀議既
    定，「阿頓」即於九十二年五月底某日，在泰國曼谷港口；丙○○工作之「國家
    號」輪船上，將十塊海洛因磚交予丙○○。丙○○即於九十二年六月二日下午四
    時三十分許，攜帶前揭十塊海洛因，搭乘所工作之「國家號」輪船入境臺灣基隆
    港，以此方式將屬管制進出口物品之前開十塊海洛因磚，私運運輸至我國境內即
    臺灣基隆港得逞。丙○○嗣於九十二年六月三日下午三時許，以公用電話與甲○
    ○所有之行動電話0000000000號聯絡，指示甲○○前往基隆市長榮桂
    冠飯店附近會合取貨。同日下午八時許，甲○○依約前往基隆市○○路、中正路
    口國泰人壽大樓騎樓下與丙○○碰面，丙○○交予甲○○一塊海洛因磚後，即為
    警查獲，甲○○見狀立即將丙○○交付之海洛因磚一塊丟棄在路旁並逃逸，經警
    追逐，在基隆市○○路六十二號日產汽車公司二樓逮獲甲○○，並扣得海洛因磚
    一塊（淨重三五０．三一公克；純質淨重三一二．一三公克），另丙○○則帶同
    警員前往基隆市○○路防火巷內約十公尺處，其停放所有之車號ＰＩＭ─九九七
    號機車置物箱內取出另九塊海洛因磚（淨重三二０六．三０公克；純質淨重二五
    八０．四三公克）扣案，而悉上情。
二、案經法務部調查局航業海員調查處移送臺灣基隆地方法院檢察署檢察官偵查起訴
    及移送併辦。
    理  由
一、訊據被告丙○○坦承搭乘其所工作之「國家號」輪船，自泰國將扣案之海洛因磚
    十塊運輸至臺灣之事實，然矢口否認有何運輸海洛因之犯行，辯稱：「阿頓」告
    訴伊運送之物為減肥藥，且扣案之海洛因外包裝並無雙獅地球標及純度等表徵，
    伊不知運輸者係海洛因云云。經查：
（一）被告丙○○經「阿頓」許以運輸扣案之海洛因磚十塊來臺交付予甲○○，即可
      獲得五十萬元之報酬，九十二年五月下旬某日，「阿頓」在停靠於泰國曼谷港
      口之被告工作之「國家號」輪船上，將扣案之海洛因磚十塊交付予被告，被告
      於九十二年六月二日下午四時三十分許，攜帶扣案之十塊海洛因磚，搭乘「國
      家號」輪船入境臺灣基隆港等情，迭經被告於偵審中供承不諱（見九十二年偵
      字第二０二二號卷第十五頁反面、本院九十二年七月二十三日訊問筆錄第二頁
      ），而扣案之白色塊狀物經送法務部調查局檢驗，確係第一級毒品海洛因，亦
      有該局九十二年六月十一日調科壹字第三二０００一六八０號及九十二年七月
      十八日調科壹字第九七０００二０六三號鑑定通知書二紙附卷可稽。
（二）被告丙○○雖一再辯稱不知運輸入境的是海洛因，「阿頓」告知係減肥藥云云
      ；而依證人戊○○及乙○○所證，及卷附扣案之海洛因相片，該扣案之海洛因
      外包雖無雙獅地球標及純度之表徵，然查：
  １、證人甲○○結證稱：其係向麥炳榮（綽號阿榮）之香港男子購買海洛因，為警
      查獲當日，係依麥炳榮之指示先至臺北凱悅飯店，再轉至基隆長榮桂冠飯店附
      近取貨，並與另一買家黃金龍約在基隆長榮桂冠飯店內見面，其抵達基隆後即
      接獲被告之電話，被告約其在基隆市○○路、中正路口國泰人壽大樓騎樓下碰
      面，被告確認其身分後，因其尚未有足夠的錢支付價款，二人遂又分開，其先
      去買香煙及飲料，並在基隆長榮桂冠飯店內等候黃金龍，之後被告又再打電話
      聯絡，問其是否已將錢準備妥當，其再次與被告碰面，被告即將扣案之海洛因
      磚一塊交付給其等語明確（詳見本院九十二年八月二十六日訊問筆錄）。
  ２、證人黃金龍證稱：其協助臺中縣警察局刑警隊前往基隆查緝甲○○販賣海洛因
      之犯行，甲○○為警查獲時，其在現場等語（詳見臺灣南投地方法院檢察署九
      十二年度偵字第一九二五號卷第一０五頁反面）。
  ３、證人丁○○即法務部調查局航業海員調查處調查員證稱：所屬單位與臺中縣警
      察局刑警隊合作，鎖定甲○○為販賣海洛因之查緝對象，九十二年六月三日在
      臺北凱悅飯店即已對甲○○實施跟監，後來甲○○走出飯店，手上未拿任何東
      西，研判是要到下一個落腳點取貨，遂一路跟監甲○○至基隆長榮桂冠飯店，
      一路過程全程掌握，甲○○進了長榮桂冠飯店約一個小時後從飯店走下來，到
      國泰人壽騎樓下與被告碰面，二人即在那邊交談，其親眼看到甲○○交付被告
      一塊東西，之後在跟監之警員上前圍捕甲○○，甲○○即把那一塊東西往路邊
      丟並逃逸，為臺中縣警察局刑警隊員警在日產修車廠逮獲，並扣得那塊東西等
      語（見本院九十二年八月二十六日訊問筆錄第十三頁至第十四頁）。
  ４、證人乙○○即臺中縣警察局刑警隊員警證稱：被告為警查獲當日，係依污點證
      人之指證，先前往臺北凱悅飯店跟監甲○○，後來接獲線報，轉往基隆長榮桂
      冠飯店騎樓附近埋伏，法務部海調處警員動手逮捕甲○○後，甲○○將被告交
      付之毒品丟在其車旁並向外逃逸，所屬單位其他員警即在後追逐，其則將該塊
      毒品拾起等語（見本院九十二年九月三十日審判筆錄第四至七頁）。
  ５、證人戊○○即法務部調查局航業海員調查處調查員證稱：其係跟監小組的成員
      之一，當天跟蹤甲○○至基隆長榮桂冠飯店時，發現甲○○到飯店後又出來在
      外面繞，嗣與被告碰頭，二人繞一繞後就分開，被告的機車是停在小巷子裡，
      他們二人分開後，被告有回到機車那邊，並打開機車行李箱看一下，然後再回
      到長榮桂冠旁的公共電話旁等候，後來接獲跟監小組的人聯繫說被告在交貨，
      現場指揮官下達指令逮捕，其就著手逮捕被告，被告經遭逮捕後，帶同我們前
      往其放置機車之地點，自機車置物箱內取出另九塊扣案之海洛因磚等語（見本
      院九十二年九月三十日審判筆錄第九頁至第十一頁）。
  ６、徵諸上開證人之證言，可見調查員及員警係因證人黃金龍之指證，方鎖定跟監
      甲○○販賣毒品犯行，因而發現被告自泰國走私海洛因磚進入臺灣，甲○○既
      係為拿取所購買之海洛因磚方與被告接頭，且被告與甲○○接頭確認其身分後
      ，方返回機車停放地點取出海洛因磚一塊交予甲○○，依被告交付甲○○海洛
      因磚之過程如此小心謹慎之情觀之，被告豈有不知「阿頓」之男子交付運輸入
      境之塊狀物品為海洛因磚之理？又被告自承運輸扣案海洛因磚之代價為五十萬
      元，且係一時貪心才會做這種事（見九十二年偵字第二０二二號卷第三頁反面
      、第五頁、第十五頁反面），被告既係貪於高達五十萬元之代價，顯見其對所
      運送之物是否果為減肥藥應有所疑，然為貪圖高額之代價，仍應允運輸入境，
      被告顯難諉為不知所運送者是海洛因之理。再者，被告運輸入臺灣之海洛因十
      塊純質淨重高達二八九二．五六公克，該海洛因之數量及市價均不菲，由被告
      運輸進口，「阿頓」在交付扣案海洛因予被告時，豈有不告知被告毒品種類之
      理？況被告於九十二年七月二十三日本院訊問時供稱：「（問：對檢察官起訴
      書之犯罪事實有何意見？）沒有意見，我都承認」等語，是被告明知運輸之物
      品係海洛因一事，情灼無疑。被告嗣於審理中空言否認前供，辯稱阿頓告知其
      所運送者係管制進口之減肥藥，不知係海洛因云云，顯係避重就輕之詞，委不
      足採。
（三）綜上所述，被告所辯不足採信，本件事證明確，被告犯行洵堪認定，應依法論
      科。
二、按海洛因係毒品危害防制條例第二條所規定之第一級毒品，且為懲治走私條例公
    告管物品項目及其數額甲項第四款規定之管制進出口物品。被告丙○○自泰國攜
    帶海洛因入境臺灣，核係犯毒品危害防制條例第四條第一項運輸第一級毒品、懲
    治走私條例第二條一項私運管制物品進口罪，其與「阿頓」之成年男子間有犯意
    之聯絡及行為分擔，均為共同正犯，被告以一運輸海洛因行為而觸犯運輸第一級
    毒品、私運管制物品進口二罪名，應依想像競合犯論以較重之運輸第一級毒品罪
    ，其持有第一級毒品之行為，為運輸之高度行為所吸收，不另論罪。爰審酌被告
    雖無前科紀錄，有臺灣高等法院被告全國前案紀錄表一紙在卷可按，然其為一己
    私利運輸毒品海洛因進入臺灣，破壞禁政危害非小，且所運輸之毒品數量甚鉅，
    戕害國人身心健康非淺，及犯罪之目的、手段等一切情狀，量處如主文所示之刑
    ，並依法宣告褫奪公權終身。扣案之白色塊狀物品十塊（合計淨重三五五六．六
    一公克，純質淨重二八九二．五六公克）係第一級毒品海洛因，業如前述，爰依
    毒品危害防制條例第十八條第一項前段規定沒收銷燬之。
據上論斷，應依刑事訴訟法第二百九十九條第一項前段，毒品危害防制條例第四條第
一項、第十八條第一項前段，懲治走私條例第二條第一項、第十一條，刑法第十一條
前段、第二十八條、第五十五條、第三十七條第一項，判決如主文。
本案經檢察官張志明到庭執行職務。
中      華      民      國    九十二    年     十     月      十四      日
                                臺灣基隆地方法院刑事第二庭
                                    審判長法  官    邱志平
                                          法  官    蔡岱霖
                                          法  官    劉桂金
右正本證明與原本無異。
對於本件判決如有不服，應於收受送達後十日內，向本院提出上訴書狀，上訴於臺灣
高等法院，並按他造當事人之人數附具繕本。
                                          書記官    黃士元
中      華      民      國    九十二    年     十     月      十六      日
附錄論罪法條
毒品危害防制條例第四條第一項：
製造、運輸、販賣第一級毒品者，處死刑或無期徒刑；處無期徒刑者，得併科新台幣
一千萬元以下罰金。
懲治走私條例第二條第一項：
私運管制物品進口、出口逾公告數額者，處七年以下有期徒刑，得併科新臺幣三百萬
元以下罰金。


司法院資訊處製作；財團法人民間司法改革基金會備份。
